【裁判字號】    98,交聲,1697
【裁判日期】    990114
【裁判案由】    聲明異議
【裁判全文】
臺灣彰化地方法院交通事件裁定        98年度交聲字第1697號
移送機關    交通部公路總局臺北區監理所板橋監理站
聲明異議人  甲○○
上列聲明異議人因違反道路交通管理處罰條例案件，對於交通部
公路總局臺北區監理所板橋監理站中華民國九十八年十一月十三
日所為之板監裁字第裁41-A00YT1306號裁決聲明異議，本院裁定
如下：
    主  文
異議駁回。
    理  由
一、按受處分人，不服道路交通管理處罰條例第八條之主管機關
    所為之處罰，得於接到裁決之翌日起二十日內，向管轄地方
    法院聲明異議，道路交通管理處罰條例第八十七條第一項定
    有明文。故得對第八條主管機關所為之裁決，於法定期間內
    向管轄地方法院聲明異議者，自以受處分人為限。又道路交
    通管理案件處理辦法第十八條亦規定，交通法庭認聲明異議
    不合法律上之程式者，應以裁定駁回之。
二、聲明異議意旨略以：本案車主張永金已於民國九十七年九月
    二十一日往生，當時車牌號碼ＣＫＣ－八二五號機車並已報
    失竊，何以會有九十八年三月一日之違規紀錄，為此提起本
    件異議等語。
三、經查，車牌號碼ＣＫＣ－八二五號重型機車，車主為張永金
    一情，有車號查詢重型機車車籍一紙附卷可稽。又上開機車
    於九十八年三月一日十五時五十四分，在臺北市○○○路一
    八三號前，因在劃有黃線路段停車，經臺北市政府警察局交
    通大隊逕行舉發後，再經原處分機關交通部公路總局臺北區
    監理所板橋監理站於九十八年十一月十三日以板監裁字第裁
    41-A00YT1306號裁決，裁處車牌號碼ＣＫＣ－八二五號重型
    機車車主「張永金」罰鍰新台幣六百元等情，亦有臺北市政
    府警察局舉發違反道路交通管理事件通知單、採證照片及上
    揭裁決書等附卷可憑。是以本件違規事實之受處分人，依上
    揭裁決書所示，乃車主「張永金」，洵可確認。然觀提出本
    件聲明異議者為「甲○○」，此有異議人甲○○簽名之聲明
    異議狀一件在卷可按，足見本件聲明異議人並非受處分人。
    至受處分人「張永金」，確已於九十七年九月二十七日死亡
    ，此固有臺灣臺北地方法院檢察署相驗屍體證明書及其個人
    除戶資料查詢結果各一紙可佐，惟參照受處分人之全戶戶籍
    查詢結果，受處分人並無配偶及子女，異議人僅為受處分人
    之兄弟，再受處分人死亡後，第一順位繼承人為其父母黃水
    勤、張來好，且上開繼承人亦未拋棄繼承，有臺灣板橋地方
    法院九十九年一月十一日出具之回函一紙可按。揆諸上揭說
    明，異議人既非受處分人，亦非受處分人之繼承人，自無以
    本人名義為受處分人提起異議之權限，其遽而提起本件異議
    ，顯不合法律上之程式，應予駁回。
三、據上論斷，應依道路交通案件處理辦法第十八條，裁定如主
    文。
中    華    民    國    99    年    1     月    14    日
                  交通法庭    法  官  王義閔
以上正本證明與原本無異
如不服本裁定，應於裁定送達後5日內，向本院提出抗告狀。
中    華    民    國    99    年    1     月    14    日
                              書記官  林盛輝

司法院資訊處製作；財團法人民間司法改革基金會備份。
